臺灣高雄地方法院民事裁定
108年度消債清字第30號
聲  請  人  李雅惠  
0000000000000000

代  理  人  蘇盈伃律師
複代理人    陳秉宏律師
上列當事人因消費者債務清理事件聲請清算，本院裁定如下：
    主  文
聲請人李雅惠自民國一百零八年三月二十七日下午四時起開始清
算程序。
命司法事務官進行本件清算程序。
    理  由
一、本件聲請意旨略以：伊無力清償債務，曾向本院聲請前置調
    解，因無還款能力而於民國108年1月23日調解不成立，因聲
    請人有不能清償債務或有不能清償之虞，復未經法院裁定開
    始清算程序或宣告破產，爰依法聲請准予裁定清算等語。
二、按債務人不能清償債務或有不能清償之虞者，得依本條例所
    定更生或清算程序，清理其債務。債務人無擔保或無優先權
    之債務總額未逾新臺幣（下同）1,200萬元者，於法院裁定
    開始清算程序或宣告破產前，得向法院聲請更生。法院開始
    更生程序之裁定，應載明其年、月、日、時，並即時發生效
    力。法院裁定開始更生或清算程序後，得命司法事務官進行
    更生或清算程序，必要時得選任律師、會計師或其他適當之
    自然人或法人一人為監督人或管理人。消費者債務清理條例
    第3條、第42條第1項、第45條第1項及第16條第1項分別定有
    明文。
三、經查：
  ㈠聲請人所主張上開事實，業據其提出財產及收入狀況說明書
    （108年度司消債調字第15號卷，下稱調卷，第4至5頁）、
    戶籍謄本（調卷第9頁）、財團法人金融聯合徵信中心前置
    協商專用債權人清冊（調卷第11至14頁）、信用報告（調卷
    第16頁）、財政部高雄國稅局105年及106年度綜合所得稅各
    類所得資料清單及總歸戶財產查詢清單（調卷第17至19頁）
    、勞工保險被保險人投保資料表（調卷第20頁）、資助切結
    書（調卷第23頁）、債權人清冊（本案卷第10頁）、存摺（
    本案卷第12至17頁）、商業保險投保資料查詢結果表（本案
    卷第19頁）等在卷可參。
  ㈡次查，聲請人於105年及106年度申報所得均為0元，名下無財
    產，勞工保險於92年3月12日退保。又聲請人擔任其祖母郭
    胡○○（患有失智症、續發性帕金森症）之監護人，自陳因照
    顧祖母生活起居，無業，生活所需費用僅仰賴男友陳○○每月
    資助6,000元等情，此有上開綜合所得稅各類所得資料清單
    、財產歸屬清單、勞工保險被保險人投保資料表、郭胡○○之
    診斷證明書、陳○○出具之資助切結書等（調卷第17至20頁、
    23至24頁）在卷可參。則在查無聲請人有其他收入來源之情
    形下，佐以其現無投保勞工保險，105、106年度均無申報所
    得紀錄，本院即以第三人陳○○切結每月資助聲請人6,000元
    作為核算其現在償債能力之基礎。
  ㈢關於聲請人個人日常必要支出部分，按債務人必要生活費用
    ，以最近一年衛生福利部或直轄市政府所公告當地區每人每
    月最低生活費一點二倍定之，本條例第64條之2第1項定有明
    文。本院參酌衛福部社會司所公告108年度高雄市最低生活
    費標準為13,099元，則聲請人每月生活所必需除有特殊情形
    並有證據證明者外，自宜以此數額之1.2倍即15,719元為度
    ，始得認係必要支出；因聲請人自陳與男友同住，房租支出
    為0元，故於計算聲請人個人每月必要生活費時，即應自前
    開已包括聲請人居住費用在內，扣除相當於房租支出所佔比
    例24.36％，俾免重複計列費用，而符公平之旨，則依此計算
    之結果，聲請人每月之必要生活費在不含居住費用之情形下
    ，即應為11,890元【計算式：15,719－（15,719×24.36%）＝1
    1,890】。
四、承上，聲請人顯不足以其每月6,000元之收入維持自身之基
    本生活，遑論償還債務，復查無聲請人有消費者債務清理條
    例第6條第3項、第8條或第82條第2項所定駁回清算聲請之事
    由存在，則聲請人聲請清算為有理由，應予准許，爰命司法
    事務官進行本件清算程序。
五、依消費者債務清理條例第83條第1項、第16條第1項，裁定如
    主文。
中　　華　　民　　國　 108　　年　　3 　　月　　27　　日
                  民事庭　法　官　沈建興
以上正本係照原本作成。
本裁定不得抗告。
中　　華　　民　　國　 108　　年　　3 　　月　　27　　日
                          書記官  胡美儀